【裁判字號】    89,易,2136
【裁判日期】    890818
【裁判案由】    竊盜
【裁判全文】
臺灣板橋地方法院刑事判決                        八十九年度易字第二一三六號
    公  訴  人  臺灣板橋地方法院檢察署檢察官
    被      告  甲○○
右列被告因竊盜案件，經檢察官提起公訴（八十九年度偵字第六七九三號），本院判
決如左：
    主  文
甲○○竊盜，處有期徒刑陸月。
    事  實
一、甲○○於民國八十六年間，因違反電信法案件，經本院判處有期徒刑八月，緩刑
    四年，於八十七年十月二十二日確定，現仍在緩刑期內，猶不知檢束慎行。竟意
    圖為自己不法之所有，於八十九年一月二十四日六時許，在臺北縣新莊市○○路
    二九一號二樓二０三室，利用其至乙○○之上址住處找乙○○之室友「阿雪」玩
    ，而乙○○嗣因有事先行離開該址，不及注意之際，竊取乙○○所有如附表所示
    之行動電話及音響等物品（價值計約新臺幣十二萬元），得手後，即置於甲○○
    位於臺北縣板橋市○○○街八十巷六弄二十三號二樓之住處。嗣於同日二十三時
    許，在甲○○之上開住處，為警循線查獲。
二、案經被害人乙○○訴由臺北縣警察局板橋分局報告臺灣板橋地方法院檢察署檢察
    官偵查起訴。
    理  由
一、訊據被告甲○○對於其在上開時地拿走乙○○所有如附表所示之行動電話及音響
    等物品之事實固坦承不諱，惟矢口否認有上開竊盜之犯行，辯稱：因告訴人向伊
    借三千元未還，伊想等拿回錢之後，再將東西返還告訴人云云。經查，右揭事實
    ，業據告訴人乙○○於警訊時指述歷歷，復據證人潘金鍔、吳淑燕分別於警訊時
    證述明確，又上開乙○○所有如附表所示之行動電話及音響等物品，經警於八十
    九年一月二十四日二十三時許，在甲○○之上開住處查獲，並由乙○○領回等情
    ，亦有查察筆錄一紙及贓證物一覽表計二紙附卷可稽。矧被害人乙○○並不認識
    被告，被告係於案發當日二時三十分許，與被害人之室友即案外人「阿雪」到被
    害人之住處玩，被害人與被告因而第一次見面，彼此毫無關係，嗣被害人因有事
    而於當日四時許先行離開，至同日十二時許返家時即發現失竊上開財物等情，業
    據被害人於警訊時指述歷歷，設若被害人有同意被告拿走上開物品，衡情應不會
    報警並追究被告之竊盜刑責，況被告就其所辯被害人有向其借款一節，復不能舉
    證以實其說或提出任何資料、途徑供本院查證，且於本院審理時供稱「證人阿雪
    無法證明什麼」等語。是被告所為之辯解，即無足採。事證明確，被告之犯行堪
    以認定。
二、核被告所為，係犯刑法第三百二十條第一項之竊盜罪。爰審酌被告前因違反電信
    法案件，經判處有期徒刑八月，緩刑四年確定，在緩刑期內，竟不知檢束慎行，
    復有本件之犯行，有臺灣高等法院檢察署刑案記錄簡覆表在卷足憑，被告因一時
    貪念，而竊取被害人所有如附表所示之行動電話及音響等物品，其犯罪之動機、
    目的、手段、犯罪所生之危害、犯罪後猶飾詞狡辯之態度等一切情狀，量處如主
    文所示之刑，以示懲儆。
據上論斷，應依刑事訴訟法第二百九十九條第一項前段，刑法第三百二十條第一項，
罰金罰鍰提高標準條例第一條前段，判決如主文。
本案經檢察官黃明絹到庭執行職務
中    華    民    國      八十九        年      八      月      十八    日
                                      臺灣板橋地方法院刑事第一庭
                                          法  官  楊  千  儀
右正本證明與原本無異。
如不服本判決，應於判決送達後十日內，向本院提出上訴狀。
                                          書記官  王      明
中    華    民    國      八十九        年              月              日
附錄本案論罪科刑法條全文
刑法第三百二十條第一項
意圖為自己或第三人不法之所有，而竊取他人之動產者，為竊盜罪，處五年以下有期
徒刑、拘役或五百元以下罰金。
（罰金已依罰金罰鍰提高標準條例提高為十倍）


司法院資訊處製作；財團法人民間司法改革基金會備份。
